臺灣高雄地方法院刑事裁定　　　　　　　93年度訴字第2783號
公　訴　人　臺灣高雄地方法院檢察署檢察官
被　　　告　子○○　男　37歲.
選任辯護人　秦德進律師
　　　　　　許惠珠律師
被　　　告　壬○○　男　30歲.
　　　　　　癸○○　男　29歲.
右　　　一
選任辯護人　吳保仁律師
被　　　告　庚○○　男　25歲（民國68年4月30日生）
選任辯護人　王正宏律師
被　　　告　丙○○　男　30歲（民國63年5月6日生）
選任辯護人　單文程律師
　　　　　　鄭曉東律師
　　　　　　魏緒孟律師
被　　　告　丑○○　男　24歲（民國69年12月8日生）
選任辯護人　曾劍虹律師
被　　　告　甲○○　男　22歲（民國71年8月28日生）
選任辯護人　陳旻沂律師
被　　　告　辛○○　男　29歲（民國64年10月27日生）
選任辯護人　何旭苓律師
被　　　告　丁○○　男　34歲（民國59年11月9日生）
選任辯護人　鍾義律師
被　　　告　己○○　男　30歲（民國63年8月25日生）
　　　　　　　　　　35號4樓
選任辯護人　單文程律師
　　　　　　鄭曉東律師
　　　　　　魏緒孟律師
上列被告等因組織犯罪防制條例等案件，本院裁定如下：
    主  文
子○○、壬○○、癸○○、庚○○、丙○○、丑○○、甲○○、
辛○○、丁○○、己○○，均自民國玖拾肆年參月貳拾玖日起延
長羈押貳月。
子○○、壬○○、癸○○、庚○○、丙○○、丑○○、甲○○、
辛○○、丁○○、己○○具保停止羈押之聲請，均駁回。
    理  由
一、延長羈押部分：
  (一)被告子○○因涉犯組織犯罪條例第3條前段、刑法第345條及
    同法第305 條罪嫌，被告壬○○、癸○○、庚○○、丙○○
    、丑○○、甲○○、辛○○、丁○○、己○○均因涉犯組織
    犯罪條例第3 條後段、刑法第345 條及同法第305 條罪嫌，
    均犯罪嫌疑重大，且有反覆實施之虞，經本院於民國93年10
    月29日，依刑事訴訟法第101 條之1 第1 項第4 款規定，予
    以羈押在案，並於94年1 月29日延長羈押2 月。
  (二)茲本院認被告子○○、壬○○、癸○○、庚○○、丙○○、
    丑○○、甲○○、辛○○、丁○○、己○○等十人涉犯上揭
    指揮、參與犯罪組織，以重利為常業，以及恐嚇危害安全之
    罪嫌，犯罪嫌疑重大，而被告子○○等十人以恐嚇危害安全
    之方式，從事討債行為之次數繁多，且該犯罪組織，具有相
    當之規模與繼續性，有事實足認有反覆實施之虞，本院因羈
    押期間，即將屆滿，而被告子○○、壬○○、癸○○、庚○○、丙○○、丑○○、甲○○、辛○○、丁○○、己○○等
    十人之羈押原因，仍然存在，並有繼續羈押之必要，爰自94
    年3月29日，再延長羈押2月。
二、具保停止羈押部分：
  (一)被告子○○以血壓及血脂過高，可能導致中風，而看守所無
    良善之醫療設備為由，請求具保停止羈押；被告癸○○則以
    罹患僵直性脊椎炎為由，請求具保停止羈押。惟參照監獄行
    刑法第21條及第52條至第58條之規定，監所所屬人員負有戒
    護、管理、看護監所人犯之責，而監所人犯因現罹疾病，在
    監所內不能為適當之醫治者，得斟酌情形，報請監督機關許
    可保外醫治或移送病監或醫院，因本院迄今並未自臺灣高雄
    看守所表處，接獲關於被告子○○及癸○○罹患疾病，無法
    在監所治療之通知，足認看守所對於被告子○○及癸○○之
    病情，尚能提供必要之醫療服務，而無保外醫治之必要，是
    其等二人以罹患疾病為由，請求具保停止羈押，即無理由，
    應予駁回。
  (二)被告壬○○、庚○○、丙○○、丑○○、甲○○、辛○○、
    丁○○等七人，或以親人罹患重病為由，或以親人至監所探
    望，需要向工作單位請假為由，或以親人無法照顧小孩為由
    ，或以親人至監所探望，往返奔波，極其辛勞為由，請求具
    保停止羈押，惟上開理由，均僅係關於被告羈押後對其親人
    造成之不便，而與被告是否反覆實施恐嚇危害安全行為之虞
    之判斷無涉，自無法據前開理由，准予具保停止羈押。
  (三)被告子○○之辯護人以：被告中暴力討債手段罪殘忍者，為
    被告乙○○，若被告乙○○無反覆實施之虞，則其餘
    告亦應無反覆實施之虞，且
    ，並隨即遭受羈押，無法處理家中事務，請求斟酌人情世故
    ，准予被告具保停止羈押等語。查，被告乙○○因持刀刺殺
    證人戊○○，而遭被告被告子○○為首之犯罪組織以更換手
    機及遷址之方式，斷絕往來而脫離該組織，此除據被告乙○○於本院審理時供承在卷外，亦核與被告楊橋麟、丑○○、
    辛○○、癸○○、丁○○供述情節相符（見本院94年1月12
    日審判期日筆錄、警卷第158頁、第211頁、第233至234頁、
    第260頁），且客觀上並無任何證據顯示被告乙○○遭該集
    團隔絕後，仍繼續從事重利及恐嚇危害安全之犯行，與上開
    被告子○○等十人係在該集團運作中為警逮捕查獲不同，尚
    難以被告乙○○未繼續從事重利及恐嚇危害安全行為，遽以
    推論上開被告子○○等十人亦無繼續實施恐嚇危害安全犯行
    之虞，是被告子○○之辯護人主張，被告乙○○因無反覆實
    施同一犯罪之虞而未羈押，顯見被告子○○等十人亦無繼續
    從事重利及恐嚇危害安全行為云云，即無足採。又因逮捕隨
    遭羈押之人犯，在現今刑事訴訟法對羈押之要件，採取拘提
    、逮捕前置主義之情形，無寧是一種無可避免之常態，若以
    中事務，得為具保停止羈押之理由，則羈押之制度，即無存
    在之必要，是被告子○○之辯護人以倉促間遭逮捕、羈押，
    需返家處理家中事務為由，請求具保停止羈押，亦屬無據。
  (四)被告丙○○及己○○之辯護人則以：關於重利部分，被告均
    承認有此犯行，顯見被告態度良好，觀察被告等人均有悔意
    ，請求具保停止羈押等語。惟被告丙○○及己○○自警詢、
    偵查及本院審理中，供詞一再反覆，於本院審理期間，辯詞
    亦一變再變，被告己○○並於本院94年3月3日審判期日表示
    ：曾對法官說謊等語（見本院卷(五)第二六○頁），被告丙○○及己○○之辯護人以被告二人坦承犯行，態度良好，恐有
    誤會，是其為被告請求具保停止羈押之理由，既不存在，自
    應予以駁回。
  (五)被告己○○請求具保停止羈押，惟無任何理由，因本院認其
    涉犯前揭以重利為常業及恐嚇危害安全之罪嫌，犯罪嫌疑重
    大，且其討債行為之次數繁多，有事實足認有反覆實施之虞
    ，而有繼續羈押之必要，已如前述，被告己○○請求具保停
    止羈押，自難准許。
三、綜上，上開被告子○○等十人羈押原因既然繼續存在，而被
    告涉犯之組織犯罪條例、常業重利及恐嚇危害安全犯行，因
    嚴重危害社會之安寧秩序，基於防衛社會安全之必要，自有
    繼續羈押被告子○○等十人之必要，因此被告子○○、壬○○、癸○○、庚○○、丙○○、丑○○、甲○○、辛○○、
    丁○○、己○○等十人聲請具保停止羈押，即難准許，均應
    予駁回。
四、爰依刑事訴訟法第220條、第108條第1項、第2項，裁定如主
    文。
中　　華　　民　　國　　94　　年　　3 　　月　　23　　日
                  刑事第十一庭  審判長法  官  徐美麗
                                      法  官  鄭詠仁
                                      法  官  高增泓
以上正本證明與原本無異。
如不服本裁定，應於送達後5 日內，向本院提出抗告狀。
                                      書記官  林慧芬
中　　華　　民　　國　　94　　年　　3　　 月　　24　　日
